【裁判字號】    95,交簡上,116
【裁判日期】    950915
【裁判案由】    過失傷害
【裁判全文】
臺灣桃園地方法院刑事判決           95年度交簡上字第116號
公  訴  人  台灣桃園地方法院檢察署檢察官
上  訴  人  甲○○
上列上訴人因被告所犯過失傷害等案件，不服本院95年度壢交簡
第1454號，中華民國95年6 月30日第一審判決（聲請簡易判決處
刑案號：94年度偵字第8301號），提起上訴，本院管轄之第二審
地方法院合議庭判決如下：
    主  文
上訴駁回。
甲○○緩刑貳年。
    理  由
一、被告上訴意旨略以：被告業已與告訴人達成和解，請求給予
    緩刑云云。
二、經查，本案經本院審理結果，認為第一審以被告甲○○犯刑
    法第28 4條第1 項前段之過失傷害罪，判處拘役50日，並諭
    知易科罰金之折算標準為300 元折算1 日；除被告行進路段
    之路名為「平鎮市忠貞里自立巷」，撞擊地點之路名為「平
    鎮市忠貞里自立巷之巷口」，原審載為平鎮市中正里256 、
    257 號，顯係誤載，應予更正外，其餘原審之認事用法及量
    刑均無不當，應予維持，並引用第一審判決書記載之事實、
    證據及理由。上訴人以已與告訴人和解為由提起上訴，指摘
    原判決不當，核非可採，其上訴為無理由，應予駁回。
三、末查被告前未曾受有期徒刑以上刑之宣告，此有台灣高等法
    院被告前案紀錄表一份在卷可按，其因一時疏失，騎乘機車
    肇事，事後已與告訴人達成和解並賠償其損失，業據告訴人
    當庭陳述明確，是被告經此偵審程序及科刑教訓後，日後行
    車自當知所警惕，信無再犯之虞，本院因認前開宣告之刑以
    暫不執行為適當，爰併宣告緩刑二年，以啟自新，並觀後效
    。
四、新舊法適用之說明：
    上訴人即被告行為後，刑法第284 條第1 項前段關於罰金刑
    之計算單位及處罰、易科罰金之折算標準之規定，業於94年
    1 月7 日修正公布，並於95年7 月1 日施行，則上訴人即被
    告之犯行，此修正雖非犯罪構成要件之變更，但顯已影響行
    為人刑罰之法律效果，自屬法律有變更，依新法第2 條第1
    項規定，比較新、舊法結果，仍應綜合比較後適用較有利於
    被告之法律（最高法院95年第8 次刑事庭會議決議參照），
    茲分述如下：
  1.關於罰金刑之計算單位及處罰部分：修正前刑法第33條第5
    款規定「罰金：1 元以上。」，修正後刑法第33條第5 款規
    定「罰金：新臺幣1,000 元以上，以百元計算之」；另95年
    6 月14日修正公布刑法施行法第1 條之1 ：「中華民國94年
    1 月7 日刑法修正施行後，刑法分則編所定罰金之貨幣單位
    為新臺幣。94年1 月7 日刑法修正時，刑法分則編未修正之
    條文定有罰金者，自94年1 月7 日刑法修正施行後，就其所
    定數額提高為30倍。但72年6 月26日至94年1 月7 日新增或
    修正之條文，就其所定數額提高為3 倍」。是本件被告所犯
    過失傷害犯行關於法定罰金刑部分，依修正前之規定為銀元
    一元以上銀元五千元以下（依罰金罰鍰提高標準條例第1 條
    前段提高10倍），即新台幣三元以上一萬五千元以下；依修
    正後規定則為新台幣一仟元以上新台幣一萬五千元以下。
  2.易科罰金之折算標準部分：修正前刑法第41條第1 項前段規
    定：「犯最重本刑為5 年以下有期徒刑以下之刑之罪，而受
    6 個月以下有期徒刑或拘役之宣告，因身體、教育、職業、
    家庭之關係或其他正當事由，執行顯有困難者，得以1 元以
    上3 元以下折算1 日，易科罰金。」又被告行為時之易科罰
    金折算標準，修正前罰金罰鍰提高標準條例第2條 前段（現
    已刪除）規定，就其原定數額提高為100 倍折算一日，則本
    件被告行為時之易科罰金折算標準，應以銀元三百元折算一
    日，經折算為新臺幣後，應以新臺幣九百元折算為一日；修
    正後刑法第41條第1 項前段則規定：「犯最重本刑為5 年以
    下有期徒刑以下之刑之罪，而受6 個月以下有期徒刑或拘役
    之宣告者，得以新臺幣1,000 元、2,000 元或3,000 元折算
    1 日，易科罰金。」，則是以新台幣一千元折算一日。
  3.經綜合比較前述新、舊法結果，修正後規定並未較有利於行
    為人，則應依修正後刑法第2 條第1 項前段規定，適用行為
    時（即修正前）之法律。
  4.是依以往實務之見解，認原判決未及比較適用新舊法時，上
    訴後，雖比較結果以舊法有利於行為人，而原判決別無其他
    撤銷事由，仍應由本院以此為由撤銷改判。惟修正後之規定
    係以適用行為時法為原則，因此原判決雖未及比較適用，然
    上訴本院後，經比較新舊法，行為後之法律並非較有利於行
    為人，仍應適用行為時法，則原判決適用行為時法即無不當
    ，自不構成撤銷之事由，末此敘明。
據上論斷，應依刑事訴訟法第455 條之1 第1 項、第3 項、第
368 條，修正後刑法第74條第1 項第1 款，判決如主文。
本案經檢察官鄭東峰到庭執行職務。
中    華    民    國    95    年      9   月    15    日
                  刑事第十二庭審判長法  官  游  紅  桃
                                    法  官  江  俊  彥
                                    法  官  陳  雪  玉
以上正本證明與原本無異。
不得上訴。
                                    書記官  戴  育  萍
中    華    民    國    95    年    9     月    15    日


司法院資訊處製作；財團法人民間司法改革基金會備份。
